^би<vaux><pres><p1><sg>$
^би<vaux><pres><p2><sg>$
^би<vaux><pres><p3><sg>$
^би<vaux><pres><p1><pe>$
^би<vaux><pres><p1><pi>$
^би<vaux><pres><p2><pl>$
^би<vaux><pres><p3><pl>$
^би<v><pres><p1><sg>$
^би<v><pres><p2><sg>$
^би<v><pres><p3><sg>$
^би<v><pres><p1><pe>$
^би<v><pres><p1><pi>$
^би<v><pres><p2><pl>$
^би<v><pres><p3><pl>$
^бака<v><pres><p1><sg>$
^бака<v><pres><p2><sg>$
^бака<v><pres><p3><sg>$
^бака<v><pres><p1><pe>$
^бака<v><pres><p1><pi>$
^бака<v><pres><p2><pl>$
^бака<v><pres><p3><pl>$
^суру<v><pres><p1><sg>$
^суру<v><pres><p2><sg>$
^суру<v><pres><p3><sg>$
^суру<v><pres><p1><pe>$
^суру<v><pres><p1><pi>$
^суру<v><pres><p2><pl>$
^суру<v><pres><p3><pl>$
^эе̄т<v><pres><p1><sg>$
^эе̄т<v><pres><p2><sg>$
^эе̄т<v><pres><p3><sg>$
^эе̄т<v><pres><p1><pe>$
^эе̄т<v><pres><p1><pi>$
^эе̄т<v><pres><p2><pl>$
^эе̄т<v><pres><p3><pl>$
^са̄<v><nfut><p1><sg>$
^са̄<v><nfut><p2><sg>$
^са̄<v><nfut><p3><sg>$
^са̄<v><nfut><p1><pe>$
^са̄<v><nfut><p1><pi>$
^са̄<v><nfut><p2><pl>$
^са̄<v><nfut><p3><pl>$
^тэтыв<v><nfut><p1><sg>$
^тэтыв<v><nfut><p2><sg>$
^тэтыв<v><nfut><p3><sg>$
^тэтыв<v><nfut><p1><pe>$
^тэтыв<v><nfut><p1><pi>$
^тэтыв<v><nfut><p2><pl>$
^тэтыв<v><nfut><p3><pl>$
^ис<v><nfut><p1><sg>$
^ис<v><nfut><p2><sg>$
^ис<v><nfut><p3><sg>$
^ис<v><nfut><p1><pe>$
^ис<v><nfut><p1><pi>$
^ис<v><nfut><p2><pl>$
^ис<v><nfut><p3><pl>$
^ме̄л<v><nfut><p1><sg>$
^ме̄л<v><nfut><p2><sg>$
^ме̄л<v><nfut><p3><sg>$
^ме̄л<v><nfut><p1><pe>$
^ме̄л<v><nfut><p1><pi>$
^ме̄л<v><nfut><p2><pl>$
^ме̄л<v><nfut><p3><pl>$
^уӈ<v><nfut><p1><sg>$
^уӈ<v><nfut><p2><sg>$
^уӈ<v><nfut><p3><sg>$
^уӈ<v><nfut><p1><pe>$
^уӈ<v><nfut><p1><pi>$
^уӈ<v><nfut><p2><pl>$
^уӈ<v><nfut><p3><pl>$
^гун<v><nfut><p1><sg>$
^гун<v><nfut><p2><sg>$
^гун<v><nfut><p3><sg>$
^гун<v><nfut><p1><pe>$
^гун<v><nfut><p1><pi>$
^гун<v><nfut><p2><pl>$
^гун<v><nfut><p3><pl>$
^о̄<v><nfut><p1><sg>$
^о̄<v><nfut><p2><sg>$
^о̄<v><nfut><p3><sg>$
^о̄<v><nfut><p1><pe>$
^о̄<v><nfut><p1><pi>$
^о̄<v><nfut><p2><pl>$
^о̄<v><nfut><p3><pl>$
^ана<v><nfut><p1><sg>$
^ана<v><nfut><p2><sg>$
^ана<v><nfut><p3><sg>$
^ана<v><nfut><p1><pe>$
^ана<v><nfut><p1><pi>$
^ана<v><nfut><p2><pl>$
^ана<v><nfut><p3><pl>$
^тэт<v><nfut><p1><sg>$
^тэт<v><nfut><p2><sg>$
^тэт<v><nfut><p3><sg>$
^тэт<v><nfut><p1><pe>$
^тэт<v><nfut><p1><pi>$
^тэт<v><nfut><p2><pl>$
^тэт<v><nfut><p3><pl>$
^ил<v><nfut><p1><sg>$
^ил<v><nfut><p2><sg>$
^ил<v><nfut><p3><sg>$
^ил<v><nfut><p1><pe>$
^ил<v><nfut><p1><pi>$
^ил<v><nfut><p2><pl>$
^ум<v><nfut><p3><pl>$
^ум<v><nfut><p1><sg>$
^ум<v><nfut><p2><sg>$
^ум<v><nfut><p3><sg>$
^ум<v><nfut><p1><pe>$
^ум<v><nfut><p1><pi>$
^ум<v><nfut><p2><pl>$
^ум<v><nfut><p3><pl>$
^гун<v><nfut><p1><sg>$
^гун<v><nfut><p2><sg>$
^гун<v><nfut><p3><sg>$
^гун<v><nfut><p1><pe>$
^гун<v><nfut><p1><pi>$
^гун<v><nfut><p2><pl>$
^гун<v><nfut><p3><pl>$
^о̄<v><past><p1><sg>$
^о̄<v><past><p2><sg>$
^о̄<v><past><p3><sg>$
^о̄<v><past><p1><pe>$
^о̄<v><past><p1><pi>$
^о̄<v><past><p2><pl>$
^о̄<v><past><p3><pl>$
^о̄<v><past-iter><p1><sg>$
^о̄<v><past-iter><p2><sg>$
^о̄<v><past-iter><p3><sg>$
^о̄<v><past-iter><p1><pe>$
^о̄<v><past-iter><p1><pi>$
^о̄<v><past-iter><p2><pl>$
^о̄<v><past-iter><p3><pl>$
^би<vaux><pres><p1><sg>$
^би<vaux><pres><p2><sg>$
^би<vaux><pres><p3><sg>$
^би<vaux><pres><p1><pe>$
^би<vaux><pres><p1><pi>$
^би<vaux><pres><p2><pl>$
^би<vaux><pres><p3><pl>$
^би<v><pres><p1><sg>$
^би<v><pres><p2><sg>$
^би<v><pres><p3><sg>$
^би<v><pres><p1><pe>$
^би<v><pres><p1><pi>$
^би<v><pres><p2><pl>$
^би<v><pres><p3><pl>$
^бака<v><pres><p1><sg>$
^бака<v><pres><p2><sg>$
^бака<v><pres><p3><sg>$
^бака<v><pres><p1><pe>$
^бака<v><pres><p1><pi>$
^бака<v><pres><p2><pl>$
^бака<v><pres><p3><pl>$
^суру<v><pres><p1><sg>$
^суру<v><pres><p2><sg>$
^суру<v><pres><p3><sg>$
^суру<v><pres><p1><pe>$
^суру<v><pres><p1><pi>$
^суру<v><pres><p2><pl>$
^суру<v><pres><p3><pl>$
^эе̄т<v><pres><p1><sg>$
^эе̄т<v><pres><p2><sg>$
^эе̄т<v><pres><p3><sg>$
^эе̄т<v><pres><p1><pe>$
^эе̄т<v><pres><p1><pi>$
^эе̄т<v><pres><p2><pl>$
^эе̄т<v><pres><p3><pl>$
^са̄<v><nfut><p1><sg>$
^са̄<v><nfut><p2><sg>$
^са̄<v><nfut><p3><sg>$
^са̄<v><nfut><p1><pe>$
^са̄<v><nfut><p1><pi>$
^са̄<v><nfut><p2><pl>$
^са̄<v><nfut><p3><pl>$
^тэтыв<v><nfut><p1><sg>$
^тэтыв<v><nfut><p2><sg>$
^тэтыв<v><nfut><p3><sg>$
^тэтыв<v><nfut><p1><pe>$
^тэтыв<v><nfut><p1><pi>$
^тэтыв<v><nfut><p2><pl>$
^тэтыв<v><nfut><p3><pl>$
^ис<v><nfut><p1><sg>$
^ис<v><nfut><p2><sg>$
^ис<v><nfut><p3><sg>$
^ис<v><nfut><p1><pe>$
^ис<v><nfut><p1><pi>$
^ис<v><nfut><p2><pl>$
^ис<v><nfut><p3><pl>$
^ме̄л<v><nfut><p1><sg>$
^ме̄л<v><nfut><p2><sg>$
^ме̄л<v><nfut><p3><sg>$
^ме̄л<v><nfut><p1><pe>$
^ме̄л<v><nfut><p1><pi>$
^ме̄л<v><nfut><p2><pl>$
^ме̄л<v><nfut><p3><pl>$
^уӈ<v><nfut><p1><sg>$
^уӈ<v><nfut><p2><sg>$
^уӈ<v><nfut><p3><sg>$
^уӈ<v><nfut><p1><pe>$
^уӈ<v><nfut><p1><pi>$
^уӈ<v><nfut><p2><pl>$
^уӈ<v><nfut><p3><pl>$
^гун<v><nfut><p1><sg>$
^гун<v><nfut><p2><sg>$
^гун<v><nfut><p3><sg>$
^гун<v><nfut><p1><pe>$
^гун<v><nfut><p1><pi>$
^гун<v><nfut><p2><pl>$
^гун<v><nfut><p3><pl>$
^о̄<v><nfut><p1><sg>$
^о̄<v><nfut><p2><sg>$
^о̄<v><nfut><p3><sg>$
^о̄<v><nfut><p1><pe>$
^о̄<v><nfut><p1><pi>$
^о̄<v><nfut><p2><pl>$
^о̄<v><nfut><p3><pl>$
^ана<v><nfut><p1><sg>$
^ана<v><nfut><p2><sg>$
^ана<v><nfut><p3><sg>$
^ана<v><nfut><p1><pe>$
^ана<v><nfut><p1><pi>$
^ана<v><nfut><p2><pl>$
^ана<v><nfut><p3><pl>$
^тэт<v><nfut><p1><sg>$
^тэт<v><nfut><p2><sg>$
^тэт<v><nfut><p3><sg>$
^тэт<v><nfut><p1><pe>$
^тэт<v><nfut><p1><pi>$
^тэт<v><nfut><p2><pl>$
^тэт<v><nfut><p3><pl>$
^ил<v><nfut><p1><sg>$
^ил<v><nfut><p2><sg>$
^ил<v><nfut><p3><sg>$
^ил<v><nfut><p1><pe>$
^ил<v><nfut><p1><pi>$
^ил<v><nfut><p2><pl>$
^ум<v><nfut><p3><pl>$
^ум<v><nfut><p1><sg>$
^ум<v><nfut><p2><sg>$
^ум<v><nfut><p3><sg>$
^ум<v><nfut><p1><pe>$
^ум<v><nfut><p1><pi>$
^ум<v><nfut><p2><pl>$
^ум<v><nfut><p3><pl>$
^гун<v><nfut><p1><sg>$
^гун<v><nfut><p2><sg>$
^гун<v><nfut><p3><sg>$
^гун<v><nfut><p1><pe>$
^гун<v><nfut><p1><pi>$
^гун<v><nfut><p2><pl>$
^гун<v><nfut><p3><pl>$
^о̄<v><past><p1><sg>$
^о̄<v><past><p2><sg>$
^о̄<v><past><p3><sg>$
^о̄<v><past><p1><pe>$
^о̄<v><past><p1><pi>$
^о̄<v><past><p2><pl>$
^о̄<v><past><p3><pl>$
^о̄<v><past-iter><p1><sg>$
^о̄<v><past-iter><p2><sg>$
^о̄<v><past-iter><p3><sg>$
^о̄<v><past-iter><p1><pe>$
^о̄<v><past-iter><p1><pi>$
^о̄<v><past-iter><p2><pl>$
^о̄<v><past-iter><p3><pl>$
